【裁判字號】    97,親,20
【裁判日期】    970821
【裁判案由】    否認婚生子女
【裁判全文】
臺灣彰化地方法院民事判決                97年度親字第20號
原      告  甲○○
被      告  乙○○
上列當事人間否認婚生子女事件，本院於民國九十七年八月七日
言詞辯論終結，判決如下：
    主  文
確認原告甲○○（民國○○○年○月○○○日生，身分證統一編
號：Ｚ000000000號）非自被告乙○○受胎所生之子。
訴訟費用新臺幣仟元由被告負擔。
    事實及理由
一、原告起訴主張略以：原告之母張淑惠（民國○○○年○○月
    ○○日生，身分證統一編號：Ｚ000000000號）於九十六年七
    月三十一日死亡，其生前告知原告之生父並非戶籍登記上所
    記載之乙○○。惟因原告係在母親與被告乙○○婚姻關係存
    續中所生，故依法推定為被告乙○○之婚生子女，此登記事
    項與實情不符，爰提起本件訴訟等語。並聲明如主文所示。
二、被告則以：同意原告之主張及陳述等語置辯。
三、原告主張之事實，業據其提出相關戶籍謄本及柯滄銘婦產科
    血緣鑑定報告書為證。觀諸該鑑定報告書之結論記載：根據
    以上分析結果，可以排除乙○○與甲○○之親子血緣關係等
    語，核與原告之主張相符，而被告亦同意原告所主張之事實
    ，是經揆諸前揭事證，原告主張其非自被告受胎所生乙情，
    應值採信。
四、按從子女出生日回溯第一百八十一日起至第三百零二日止，
    為受胎期間。能證明受胎回溯在前項第一百八十一日以內或
    第三百零二日以前者，以其期間為受胎期間。又妻之受胎，
    係在婚姻關係存續中者，推定其所生子女為婚生子女。前項
    推定，夫妻之一方或子女能證明子女非為婚生子女者，得提
    起否認之訴。前項否認之訴，夫妻之一方自知悉該子女非為
    婚生子女，或子女自知悉其非為婚生子女之時起二年內為之
    ，民法第一千零六十二條、第一千零六十三條第一項、第二
    項前段定有明文。又夫妻已逾中華民國九十六年五月四日修
    正前之民法第一千零六十三條第二項規定所定期間，而不得
    提起否認之訴者，得於修正施行後二年內提起之，民法親屬
    編施行法第八條之一亦有明文規定。此項規定於子女提起否
    認之訴時，亦應類推適用之，否則顯有礙於子女權利之保障
    。原告於上開法律修正後二年內提起否認之訴，應認未逾法
    定除斥期間。本件原告並非自被告受胎所生，已如前述，則
    原告於法定期間內提起本件否認子女訴訟，為有理由，應予
    准許。
五、訴訟費用負擔之依據：民事訴訟法第七十八條、第八十五條
    第一項前段。
中    華    民    國    97    年    8     月    21    日
                    家事法庭    法  官  黃玉齡
以上正本係照原本作成。
如對本判決上訴，須於判決送達後二十日之不變期間內，向本院
提出上訴狀（需附繕本）。
中    華    民    國    97    年    8     月    22    日
                                書記官  廖建興


司法院資訊處製作；財團法人民間司法改革基金會備份。
